臺北高等行政法院裁定
111年度交抗字第58號
抗  告  人  尤鉦嶧                                      

上列抗告人因與相對人臺北市交通事件裁決所間交通裁決事件，
對於中華民國111年8月25日臺灣臺北地方法院111年度交字第524
號行政訴訟裁定，提起抗告，本院裁定如下：
　　主  文
抗告駁回。
抗告訴訟費用新臺幣參佰元由抗告人負擔。
　　理  由
一、按交通裁決事件之抗告，抗告法院認抗告為無理由者，依行
    政訴訟法第237條之9第3項準用同法第272條規定，再準用民
    事訴訟法第495條之1第1項、第449條第1項規定，應為駁回
    抗告之裁定。
二、本件抗告人因交通裁決事件，不服相對人民國111年7月22日
    北市裁催字第22-ZAA324857號違反道路交通管理事件裁決書
    （下稱原處分），於111年8月23日向臺灣臺北地方法院（下
    稱原審）提起行政訴訟。經原審以111年度交字第524號行政
    訴訟裁定（下稱原裁定）以原處分已於111年7月22日送達抗
    告人，則抗告人提起行政訴訟之期間，應於原處分送達後30
    日之不變期間內（即111年8月21日，因末日為假日，順延至
    111年8月22日）為之，抗告人遲至111年8月23日始提起行政
    訴訟，已逾法定不變期間，起訴自非合法，而裁定駁回抗告
    人之訴。
三、抗告意旨略以：抗告人不是律師，其戶籍地在臺北市，但上
    網搜尋後初步判斷應寄送到臺灣士林地方法院，但因不知道
    抗告人違規地點位在何市區，輾轉確認後暫定違規地點在新
    北市，應向原審起訴。因為假日郵局沒有開設，抗告人也需
    要時間寫書狀，只好在（111年）8月22日寄出，抗告人是被
    住居所在地搞混等語。
四、本院查：
　　觀諸原處分附記已載明：「受處分人不服本裁決者，應以原
    處分機關（臺北市交通事件裁決所）為被告，向原告住所地
    、居所地、所在地、違規行為地或原處分機關所在地之地方
    法院行政訴訟庭提起訴訟，其中撤銷訴訟之提起，應於裁決
    書送達後30日之不變期間內為之。」（見原審卷第23頁），
    核已告知抗告人合法救濟途徑，即無論係向抗告人住居所在
    地、違規行為地或相對人所在地之地方行政法院行政訴訟庭
    ，均得提起行政訴訟，抗告人稱其不知道違規地點、被住居
    所搞混云云，核無足採。又因抗告人之住所地為臺北市中山
    區，位在原審所轄區域，其向原審法院起訴，不計在途期間
    ，是本件抗告人提起撤銷訴訟之不變期間，自其收受原處分
    之翌日即111年7月23日起算，算至111年8月21日（星期日）
    ，順延至111年8月22日（星期一）屆滿。抗告人係於111年8
    月23日向原審法院提起行政訴訟，有卷附抗告人起訴狀上之
    原審法院收狀日期戳印文可憑（原審卷第13頁），已逾上開
    法定不變期間。原裁定以抗告人於原審所提起之撤銷訴訟，
    已逾法定不變期間，且不能補正，裁定駁回抗告人之訴，於
    法並無違誤。抗告人猶執前詞，請求本院廢棄原裁定，為無
    理由，應予駁回。
五、綜上，本件抗告為無理由，依行政訴訟法第237條之8第1項
    、第237條之9第3項、第272條、第104條，民事訴訟法第495
    條之1第1項、第449條第1項、第95條、第78條，裁定如主文
    。
中　　華　　民　　國　　111 　年　　10　　月　　28　　日
                    臺北高等行政法院第七庭
                              審判長法  官  鍾啟煌
                                    法  官  林家賢
                                    法  官  林淑婷
上為正本係照原本作成。
不得抗告。
中　　華　　民　　國　　111 　年　　10　　月　　28　　日
                                    書記官  李淑貞